# 母公司子公司同时持有孙公司，母公司一定要用权益法？

提问人：titanic129 时间：2021-07-21 08:05:15
A公司持有B公司54%的控制权，A原来对C100%股权控制，后A将C51%股权划转给了C，那么A对C在单体中的长投一定要用权益法核算吗？

回答人：chenyiwei
A通过子公司B控制C，所以C仍然是A的子公司。相应地，A直接持有的C的股权也同样应作为长期股权投资按成本法核算，不应使用权益法。